# 委托贷款业务，请教陈版：

提问人：yuyongmi 时间：2011-07-14 15:24:26
A企业，有一笔闲置资金，委托银行贷款给了B企业，那么A企业账务如何处理？

回答人：chenyiwei
赞同fanxu7788意见。列报方面，倾向于按照期限列报为“其他流动资产”、“一年内到期的非流动资产”、“其他非流动资产”等项目。这与一般意义上的其他应收款还是有区别的。

提问人：小帆 时间：2011-07-20 17:19:09
委托贷款的收入需要交营业税吗？

回答人：chenyiwei
委托贷款方收到的委托贷款利息收入需按“金融业”税目缴纳营业税。

提问人：ceilinyu 时间：2012-02-03 10:36:22
回复 chenyiwei 的帖子
相应的现金流量表如何列报？

回答人：chenyiwei
利息收入建议作为“收到的其他与经营活动有关的现金”；本金的放出和收回，可以作为投资活动。

提问人：ceilinyu 时间：2012-02-03 12:27:36
回复 ceilinyu 的帖子
谢谢，有相关文件依据吗？

回答人：chenyiwei
没有直接规定，但可以从现金流量表准则对三大类活动的定义推导出来。

提问人：zhangxuejun 时间：2014-03-31 11:22:26
你好陈老师，我想请问的是，委托贷款借给子公司，这样利息收入需要纳税么？ 我知道关联方之间拆解资金是可以不用缴纳营业税的，但是这个委托贷款不知道是不是同样适用？@chenyiwei

回答人：chenyiwei
除了构成财税【 2000 】 7 号文件规定的免税“统借统还”以外，关联方之间其他委托贷款业务的利息收入均应缴纳营业税。